【裁判字號】    92,上訴,1103
【裁判日期】    921231
【裁判案由】    違反槍砲彈藥刀械管制條例
【裁判全文】
臺灣高等法院臺南分院刑事判決             九十二年度上訴字第一一三號   Ｃ
      上  訴  人
      即  被  告  甲  ○  ○
      選任辯護人  賴  鴻  鳴  律師
右上訴人因違反槍砲彈藥刀械管制條例案件，不服臺灣台南地方法院九十二年度訴字
第八一一號中華民國九十二年八月十二日第一審判決（起訴案號：臺灣台南地方法院
檢察署九十二年度營偵字第七二五號），提起上訴，本院判決如左：
      主      文
上訴駁回。
      事      實
 一、甲○○於民國（下同）九十年十月初某日，在台南縣麻豆鎮○○○○○路麻豆
     交流道下由林明賢（已於九十一年五月二十四日死亡）交付具殺傷力之奧地利
     ＧＬＯＣＫ廠製二六型口徑九ＭＭ制式半自動手槍一支（含彈匣二個），及供
     上述手槍使用具有殺傷力之制式子彈十七顆予甲○○，託甲○○寄藏，甲○○
     本該峻拒，竟予同意寄藏，未經許可而無故持有上開手槍、子彈。嗣被人檢舉
     ，於九十二年五月二十一日上午七時三十分許，經台南縣警察局警員持原審法
     院核發搜索票前往甲○○所有停放於台南縣學甲鎮○○路路旁車號ＧＶ─八０
     六八號自小客車內，扣得上開手槍一支（含彈匣二個）、子彈十七顆。
二、案經台南縣警察局移送臺灣台南地方法院檢察署檢察官偵查起訴。
      理      由
一、右揭犯罪事實，迭據上訴人即被告甲○○於警訊、原審偵審及本院審理時坦承不
    諱，其於警訊供稱：「林明賢當時交給我手槍一支、彈匣二個、子彈二十二發（
    已試射五發只剩十七發。」、「林明賢於九十年十月初有邀我到學甲鎮學甲公墓
    交我試打木麻黃五發子彈，」、「我於九十年十月初下午約三時與林明賢前往麻
    豆地區賭博，因林明賢是莊家不方便才將該支槍及彈匣二個、子彈十七發交給我
    保管」等語（見警卷九十二年五月二十一日訊問筆錄）。於偵查中陳稱：「問（
    林明賢交給你手槍等物，你置於何處？）答：原本我都放在櫃子內（家裡面），
    後來知他死後，我才將槍放在車內，我有用二支螺絲鎖上」云云（見偵查卷第二
    十九頁）。嗣於原審又稱：「..... 原本他約我去打麻將，後來他說要帶我到學
    甲公墓那邊，他要我迴車去他那邊，... 我原本不知道那包東西是槍彈，後來心
    想這麼久他都沒有來拿，我打開來看才發現是槍彈，我不曉得是否要交給警方，
    還是要拿去還他，但我又怕他有委託朋友來找我拿，警方當天去我家搜索，搜索
    後沒有查獲，經方要我把槍彈交出來，說有人檢舉我持有槍彈，由我帶同警方起
    出扣案槍彈」等語（見原審卷第二十、第二十一頁訊問筆錄）。此外，並有手槍
    一支（含彈匣二個）及子彈十七顆扣案可證。又扣案之手槍、子彈經送內政部警
    政署刑事警察局鑑定結果，認為扣案之手槍壹枝（槍枝管制編號屬000000
    0000）認係奧地利ＧＬＯＣＫ廠製二六型口徑九ＭＭ制式半自動手槍，槍號
    為『ＣＳＧ八八四』，槍管內具陸條右旋來復線，機械性能良好，可擊發制式子
    彈，認具殺傷力」暨「送鑑子彈十七顆（已試射三顆）認均係口徑九ＭＭ制式子
    彈，認均具殺傷力」，有該局九十二年七月九日刑鑑字第０九二００九五六八二
    號槍彈鑑定書影本一份在卷可證。且係為警持原審法院核發搜索票，在被告所有
    自小客車內當場查獲，亦經本院調閱原審九十二年度聲搜字第四○七號審核無誤
    ，本件事證明確，被告犯行堪予認定。
二、雖被告辯稱本件警方人員持搜索票搜索無功欲收隊時，被告主動報繳槍械合乎自
    首要件云云，惟自首係指對於未發覺之罪，向該管公務員自承犯罪而接受裁判者
    ，始生效力，而本案乃經人檢舉，由台南縣警察局警員持原審法院核發搜索票至
    甲○○所有停放於台南縣學甲鎮○○路路旁車號ＧＶ─八０六八號自小客車內，
    扣得上開具殺傷力手槍一支（含彈匣二個）、子彈十七顆，並經本院調閱原審法
    院九十二年度聲搜字第四○七號查核屬實，是被告所辯，尚與刑法自首要件不符
    ，自難以自首之規定減輕其刑。
三、被告甲○○未經許可寄藏手槍及子彈，其未經許可持有槍彈之行為，應包括於寄
    藏行為中，核其所為，係犯槍砲彈藥刀械管制條例第七條第四項之未經許可寄藏
    手槍罪、同條例第十二條第四項之未經許可寄藏子彈罪。其同時未經許可寄藏上
    開手槍、子彈之犯行，屬一行為觸犯數罪名之想像競合犯，依刑法第五十五條前
    段之規定，應從一重之未經許可寄藏手槍罪。原審以被告罪證明確，適用槍砲彈
    藥刀械管制條例第七條第四項、第十二條第四項，刑法第十一條前段、第五十五
    條前段、第四十二條第二項、第三十八條第一項第一款，罰金罰鍰提高標準條例
    第二條，現行法規所定貨幣單位折算新台幣條例第二條（原審漏引）之規定，並
    審酌被告之品行、犯罪動機、目的、手段、所生危害及被告犯罪後尚知坦承犯行
    態度良好等一切情狀，量處有期徒刑伍年，併科罰金新台幣伍萬元，並就罰金部
    分諭知易服勞役之折算標準，以資懲儆。扣案之奧地利ＧＬＯＣＫ廠製造二六型
    口徑九ＭＭ制式半自動手槍一支 (槍枝管制編號: 0000000000號)、
    彈匣二個、子彈一十四顆，依槍砲彈藥刀械管制條例第五條規定為違禁物，爰依
    刑法第三十八條第一項第一款之規定宣告沒收。本院經核原審認事用法俱無不合
    ，量刑亦稱妥適，被告上訴意旨雖不否認犯罪，然以其係自首云云，指摘原判決
    不當，並無可取，為無理由，應予駁回。
據上論結，應依刑事訴訟法第三百六十八條，判決如主文。
本案經檢察官廖椿堅到庭執行職務。
中    華    民    國      九十二      年    十二      月    三十一      日
                                  臺灣高等法院臺南分院刑事第二庭
                                      審判長法官  林    勝    木
                                            法官  葉    居    正
                                            法官  莊    俊    華
右正本證明與原本無異。
如不服本判決，應於判決送達後十日內向本院提出上訴狀，其未敘述理由者並應於提
出上訴狀後十日內向本院補提理由書（應附繕本)。
                                      法院書記官  吳    秋    賢
中    華    民    國      九十三      年      一      月      二        日
附錄法條：
槍砲彈藥刀械管制條例第七條第四項：未經許可，持有、寄藏或意圖販賣而陳列第一
                                  項所列槍砲、彈藥者，處五年以上有期徒刑，
                                  併科新台幣一千萬元以下罰金。
槍砲彈藥刀械管制條例第十二條第四項：未經許可，持有、寄藏或意圖販賣而陳列子
                                    彈者，處五年以下有期徒刑，併科新台幣三
                                    百萬元以下罰金。


司法院資訊處製作；財團法人民間司法改革基金會備份。
